【裁判字號】    92,交簡上,28
【裁判日期】    921028
【裁判案由】    過失傷害
【裁判全文】
臺灣基隆地方法院刑事判決                        九十二年度交簡上字第二八號
    上  訴  人
    即  被  告  丙○○
右列被告因過失傷害案件，不服本院基隆簡易庭九十二年度基交簡字第一七０號，中
華民國九十二年七月三日第一審簡易判決（聲請案號：九十二年度偵字第五八六號）
提起上訴，本院管轄之第二審合議庭判決如左：
    主  文
上訴駁回。
丙○○緩刑貳年。
    事實及理由
一、本案經本院審理結果，認第一審判決以被告丙○○所犯係觸犯刑法第二百八十四
    條第一項前段之過失傷害罪，而判處被告有期徒刑二月，如易科罰金，以參佰元
    折算壹日，其認事用法均無違誤，量刑亦屬適當，應予維持，並引用第一審判決
    書記載之事實、證據及理由。
二、上訴人即被告丙○○上訴意旨略以：伊確實於肇事後至東光派出所報案，並表明
    為肇事人，請員警代為聯絡救護車，應符合自首之要件；且上訴人不斷與告訴人
    表達和解立意，為使方在理賠費用上未達成共識而無法取得告訴人之諒解云云。
    經查：上訴人即被告丙○○於民國九十一年十二月十三日晚間七時四十分許，駕
    駛ＬＳ五─二一二號機車，經基隆市○○街一七二號前時，疏於注意前方車前狀
    況而貿然靠左行駛準備超車，致其發現對向由告訴人甲○○所駕駛之ＱＺ二─四
    七三號機車時閃避不及，致兩車互撞使甲○○受有右眉弓皮膚裂傷二公分、鼻頭
    皮膚裂傷一公分、右鼻翼皮膚裂傷０點五公分及右膝皮膚裂傷一點五公分等傷害
    之事實，業經被告於偵查及本院審理時供承不諱；被告雖辯稱：「於肇事後向東
    光派出所自首」云云，然依證人即警員乙○○到院證稱：「九十一年十二月十三
    日有到肇事現場，剛開始不知道是何人報案，到現場時圍了一堆人，被告在現場
    但沒有主動向我表示他是肇事者，我請交通隊過來繪製現場圖，隨即到醫院，被
    告也在醫院，我詢問傷者才知道被告是肇事者，有聞到被告身上酒味，帶被告回
    警局製作筆錄進行酒測，回到警局後值班的警員看到被告時，才對我說被告是剛
    剛來派出所報案的人，事後才知道，被告有到派出所內說崇法街發生車禍，請派
    出所打一一九，值班員警撥打勤務中心的電話後，勤務中心表示已經有人報案，
    也已經派救護車過去。我到醫院時才知道被告是肇事者」等語，核與上訴人供承
    ：「員警乙○○抵達肇事現場時，沒有主動向員警表示自己是肇事者」等語相符
    ，顯見被告跑到派出所報案時，只稱前面有車禍就離開，員警係到醫院才發現報
    案人即為肇事人等情，足見被告並無表明接受裁判之意思，與自首之構成要件不
    符，自無刑法第六十二條自首減刑之適用，是被告前開所辯，應非可採。本件被
    告犯行明確，被告上訴意旨徒以其符合自首減輕刑責之要件云云，指摘原判決不
    當，難認有理由，應予駁回。
三、惟本院審酌被告前未曾受有期徒刑以上刑之宣告，有本院被告全國前案紀錄表在
    卷可按，本件犯行係一時失察致罹刑章，且與被害人達成民事和解，有和解書一
    份在卷可參，本院認本件刑之宣告，已足收警惕之效，因認所處之刑，以暫不執
    行為適當，併予宣告緩刑二年，以策自新。
據上論斷，應依刑事訴訟法第四百五十五條之一第三項、第三百六十八條、第三百七
十三條，刑法第七十四條第一款，判決如主文。
本案經檢察官張介欽到庭執行職務。
中      華      民      國    九十二    年      十      月    二十八    日
                                  臺灣基隆地方法院刑事第三庭
                                審判長法  官    林火炎
                                            法  官    齊  潔
                                            法  官    何怡穎
右正本證明與原本無異。
本件判決不得上訴。
                                            書記官    李繼業
中      華      民      國    九十二    年      十      月    三十      日


司法院資訊處製作；財團法人民間司法改革基金會備份。
